# 让渡资金使用权也就是对外借款是冲减财务费用还是其他业务收入？

提问人：审计天才 123 时间：2017-08-13 17:58:13
让渡使用权算其他业务收入？那让渡资金使用权也就是对外借款是冲减财务费用还是其他业务收入？

回答人：chenyiwei
对外借款的利息收入理论上应作为其他业务收入（非金融企业）。如果金额较小，不具有重要性，也可以冲减财务费用。

提问人：T866000 时间：2017-08-14 16:32:19
如果拟上市公司有大量资金在外面贷出，收取的资金占用费金额不小，可否列其他业务收入？

回答人：chenyiwei
会计上作为其他业务收入更合理。但如果闲钱太多，是否会被质疑为IPO没有必要？